【裁判字號】    95,易,1077
【裁判日期】    950519
【裁判案由】    傷害
【裁判全文】
臺灣臺北地方法院刑事判決              95年度易字第1077號
公  訴  人  臺灣臺北地方法院檢察署檢察官
被      告  乙○○
上列被告因傷害案件，經檢察官聲請以簡易判決處刑（九十五年
度偵字第六七七七號），本院認不宜以簡易判決處刑，改依通常
程序審理（九十五年度簡字第一二六八號），本院判決如下：
    主  文
本件公訴不受理。
    理  由
一、公訴意旨略以：被告乙○○與告訴人甲○○係夫妻，二人間
    屬於家庭暴力防治法第三條第二款之家庭成員關係，但二人
    感情不睦，告訴人於民國九十四年六月二十三日至臺北市汐
    止市○○○路八十六巷二十四號被告所經營之炸雞店，以家
    務問題與被告發生口角爭執，被告不耐告訴人刻意到店內鬧
    事，頓萌傷害人身體之犯意，竟以徒手毆打告訴人，致告訴
    人受到腹、腰、四肢多處瘀傷之傷害，因認被告涉犯刑法第
    二百七十七條第一項傷害罪嫌。
二、按告訴乃論之罪，其告訴應自得為告訴之人知悉犯人之時起
    ，於六個月內為之；又已逾告訴期間者，應諭知不受理之判
    決；且此不受理判決，得不經言詞辯論為之，刑事訴訟法第
    二百三十七條第一項、第三百零三條第三款、第三百零七條
    分別定有明文。次按期間之計算，依民法之規定；法令、審
    判或法律行為所定之期日及期間，除有特別規定外，其計算
    ，依本章之規定；以日、星期、月或年定期間者，其始日不
    算入，刑事訴訟法第六十五條、民法第一百十九條、第一百
    二十條第二項亦分別定有明文，是若法有特別規定，自應依
    該法律之規定。
三、又六個月告訴期間之計算是否適用前開民法第一百二十條第
    二項規定？經比較刑事訴訟法第二百三十七條第一項告訴期
    間與第三百四十九條前段上訴期間之規定「告訴乃論之罪，
    其告訴應自得為告訴之人知悉犯人之時起，於六個月內為之
    」、「上訴期間為十日，自送達判決後起算」，其規定之「
    知悉犯人之時起算」與「自送達判決後起算」的用語顯然不
    同，應係立法者所設之區別，是應認為刑事訴訟法第二百三
    十七條第一項關於告訴期間之規定係屬於期間計算之特別規
    定，而不適用前揭民法第一百二十條第二項規定，亦即六個
    月告訴期間應自得為告訴之人知悉犯人之時該日即行起算，
    此亦有最高法院二十八年上字第二六二一號判例意旨可資參
    照。查本件告訴人告訴被告傷害之時間為九十四年六月二十
    三日，則其六個月告訴期間應自九十四年六月二十三日起算
    ，並於同年十二月二十二日屆滿，且該日為星期四，並無延
    長期間至翌日之問題，惟告訴人遲至同年十二月二十三日始
    提起本件告訴，有刑事告訴狀上蓋用之臺北地方法院檢察署
    收文章可憑，已經逾越告訴期間，依照上開說明，本件爰不
    經言詞辯論，逕為諭知不受理之判決。
據上論斷，應依刑事訴訟法第四百五十二條、第三百零三條第三
款、第三百零七條，判決如主文。
中    華    民    國    95    年    5     月    19    日
                  刑事第四庭    審判長法  官  劉慧芬
                                      法  官  林麗真
                                      法  官  黎惠萍
上正本證明與原本無異。
如不服本判決，應於判決送達後10日內向本院提出上訴狀（應抄
附繕本）。告訴人或被害人如對於本判決不服者，應具備理由請
求檢察官上訴，其上訴期間之計算係以檢察官收受判決正本之日
期為準。
                                      書記官  楊麗娟
中    華    民    國    95    年    5     月    23    日


司法院資訊處製作；財團法人民間司法改革基金會備份。
